【裁判字號】    89,交聲,52
【裁判日期】    890531
【裁判案由】    交管條例聲異
【裁判全文】
臺灣板橋地方法院交通事件裁定                      八十九年度交聲字第五二號
    原處分機關  交通部公路局臺北區監理所板橋監理站
    異  議  人
    即受處分人  甲○○
右列受處分人因違反道路交通管理處罰條例案件，對於交通部公路局臺北區監理所板
橋監理站八十八年十二月二十一日所為板監違裁字第四一－三五七三三二四一九號裁
決處分（原舉發案號：臺北市政府警察局北市警交＜８７＞字第三五七三三二四一九
號）聲明異議，本院裁定如左：
    主      文
原處分撤銷。
甲○○機器腳踏車之駕駛人，爭道行駛，不依規定駛入來車道，處罰鍰陸佰元即新臺
幣壹仟捌佰元。
    理      由
一、異議意旨略以：異議人前於民國（下同）八十八年四月間接獲交通部公路局臺北
    區監理所板橋監理站通知更換所有牌照ＡＶＮ－七一七號機車，始悉就該機車積
    有十六筆交通違規事件未結，但異議人從未接獲任何違規通知單，乃於同年四月
    十四日辦理申訴，獲知因臺北監理所於異議人新領該車牌照時，就車主戶籍依前
    述地址漏載「四樓」，使前後二十二件違規事件，有八件未完成送達程序，十四
    件公示送達，經向原舉發及裁罰機關申請後補發，仍未送達，其踐行之送達程序
    顯然違法，爰聲明異議，請求裁定原舉發機關未合法送達之違規舉發通知無效云
    云。
二、本件異議人於原處分機關裁決（異議人於八十八年十二月三十一日收受送達，有
    掛號函件回執足稽）後之八十九年元月十一日所撰異議狀（交通部公路局臺北區
    監理所板橋監理站於八十九年一月十三日收文，有收文數字橡皮印戳足憑）第二
    頁反面印有經異議人蓋騎縫章之違規查詢報表影本，其上列載牌照ＡＶＮ－七一
    七號機車自八十七年八月二十七日起至八十八年九月七日止，計有分別違反道路
    交通管理處罰條例第十四條第一款、第四十五條第一款之第000000000
    號等二十二筆，各處一千八百元至六百元不等之道路交通違規事件舉發通知單之
    處罰內容、應到案日及送達列管狀態，應認其真意係針對各該裁決處分異議，以
    下擬就本件分案之臺北市政府警察局以北市警交＜８７＞字第三五七三三二四一
    九號舉發違反道路交通管理事件通知單舉發異議人於八十七年十二月十八日，騎
    乘車牌號碼ＡＶＮ－七一七號機車，「跨越雙黃線行駛」，經原裁罰機關於八十
    八年十二月二十一日以板監違裁字第四一－三五七三三二四一九號裁決書裁罰新
    臺幣一千八百元部分論斷，合先敘明。
三、按機器腳踏車駕駛人，爭道行駛，不依規定駛入來車道者，處二百元以上六百元
    以下（即新臺幣六百元以上一千八百元以下）罰鍰，道路交通管理處罰條例第四
    十五條第三款定有明文。
四、本件異議人即受處分人甲○○，於八十七年十二月十八日，騎乘車號ＡＶＮ－七
    一七號重型機車，「跨越雙黃線行駛」之違規事實，業據舉發單位舉發明確，且
    為異議人所不爭執，堪認屬實。異議人雖具狀以前詞為辯；惟查：本件違規通知
    單雖前未經原舉發單位合法送達，然異議人違規情事既屬實在，且據原處分機關
    移送本件聲明異議之承辦人劉如慧證稱：本件違規案件經異議人申訴後，併同移
    送函內其他相關之二十一件違規案件之處理方式，業已於八十八年間之裁決前通
    知異議人限期於十五日內以最低罰結案，此有本院查詢記錄之電話查詢登記表及
    臺北市政府警察局中正第二分局八十八年五月十八日北市警中正二分交字第八八
    六一二三二九００號及交通部公路局臺北區監理所板橋監理站八十八年十月十一
    日00－000－0－0000號等函影本在卷可稽，按本件之違規案件於異議
    人申訴後，既復經原處分機關於裁決前，通知異議人於十五日內到案以最低罰結
    案，則本件違規舉發通知單應屬已補正合法送達於異議人，異議人不依通知所定
    限期到案繳結，係可歸咎於己，自難藉以諉諸本件違規舉發無效，故其上開所辯
    ，顯不足採；然原處分以異議人「跨越雙黃線行駛」而援引道路交通管理處罰條
    例第四十五條第十二款之規定，裁處罰鍰新台幣一千八百元（即銀元六百元），
    其引用之條款實屬有誤（應係爭道行駛，不依規定駛入來車道），故本件異議雖
    無理由，但原處分於法亦有未合，應予撤銷，惟異議人之行為另構成上開之交通
    違規，爰依道路交通管理處罰條例第四十五條第三款之規定，另諭知異議人處罰
    鍰六百元即新臺幣一千八百元。
五、據上論斷，應依道路交通案件處理辦法第二十條本文，裁定如主文。
中      華      民      國      八十九      年    五      月   三十一   日
                                      臺灣板橋地方法院交通法庭
                                          法  官  陳  鴻  清
右正本證明與原本無異
如不服本裁定應於送達後五日內向本院提出抗告狀
                                          書記官  林  蔚  然
中      華      民      國      八十九      年    六      月     七     日


司法院資訊處製作；財團法人民間司法改革基金會備份。
